【裁判字號】    92,小上,39
【裁判日期】    920917
【裁判案由】    清償借款
【裁判全文】
臺灣士林地方法院民事裁定  九十二年小上字第三九號
    上  訴  人  乙○○
    被上訴人    甲○○
當事人間請求清償借款事件，上訴人對於中華民國九十二年七月十七日本院士林簡易
庭第一審判決（九十二年度士小字第三九五號），提起上訴，本院裁定如下：
        主    文
上訴駁回。
第二審訴訟費用壹仟伍佰玖拾肆元由上訴人負擔。
        理    由
一、按關於請求給付金錢或其他代替物或有價證券之訴訟，其標的金額或價額在新臺
    幣（下同）十萬元以下者，適用小額程序；次按對於小額訴訟之第一審裁判之上
    訴，非以其違背法令為理由不得為之，民事訴訟法第四百三十六條之八第一項、
    第四百三十六條之二十四第二項分別定有明文。又按上訴狀內應記載上訴理由，
    表明下列各款事項：一、原判決所違背之法令及其具體內容。二、依訴訟資料可
    認為原判決有違背法令之具體事實，觀諸民事訴訟法第四百三十六條之二十五規
    定甚明。亦即其上訴狀應就第一審判決如何違背法令為具體之指摘，並揭示該法
    規之條項或其內容，若係成文法以外之法則，應揭示該法則之旨趣，倘為司法院
    解釋或最高法院之判例，則應揭示該判解之字號或其內容，或揭示如何當然違背
    法令之事實，上訴狀如未依此項方法表明者，即難認為已對第一審判決之違背法
    令有具體之指摘（最高法院七十一年度臺上字第三一四號判例參照）。再按上訴
    狀內未表明上訴理由者，上訴人應於提起上訴後二十日內，提出理由書於原審法
    院，未提出者，毋庸命其補正，由原審法院以裁定駁回之，民事訴訟法第四百三
    十六條之三十二第二項準用同法四百七十一條第一項之規定至明。
二、本件訴訟標的金額為十萬元以下，原審乃依小額訴訟程序審理，而上訴人對於該
    小額訴訟第一審判決不服，於九十二年八月二十六日提出上訴，核其上訴狀所載
    證人黃慶林、李文英證詞是否可信，及爭執被上訴人是否有代理之事實，均係就
    原審證據之取捨及事實之認定加以指摘；其另陳述上訴人無法到庭與證人郭晃蓉
    對質，而且原審未於最後言詞辯論期日陳述郭晃蓉言詞辯論意旨，令上訴人無法
    對該證詞提出辯駁云云後，亦僅泛言原審前開程序「重大影響上訴人之訴訟利益
    」、「原判決實違法不當」，並未具體指摘係違背何等法規條項、司法院解釋、
    最高法院判例，復未揭示有何當然違背法令之內容及事實，揆諸上開說明，其上
    訴即難認為合法，爰依法裁定駁回其上訴，並依後附計算書確定如主文所示金額
    之訴訟費用由上訴人負擔。
據上論結，依民事訴訟法第九十五條、第七十八條、第四百三十六條之三十二第一項
、第四百三十六條之十九第一項，裁定如主文。
中      華      民      國    九十二    年      九      月    十七      日
                                    臺灣士林地方法院民事第二庭
~B審判長法官  李玉卿
~B法      官  陳玉曆
~B法      官  王本源
右為正本係照原本作成。
本裁定不得抗告。
中      華      民      國    九十二    年      九      月    二十三    日
~B法院書記官  翁禎謙
附表：
┌───┬─────────┬────────────┬─────┐
│審  級│    項      目    │ 金  額  (新  臺  幣)   │  備  考  │
├───┼─────────┼────────────┼─────┤
│      │訴訟費用          │壹仟伍佰貳拾壹元        │          │
│  二  ├─────────┼────────────┼─────┤
│      │送達郵費          │柒拾元                │送達上訴狀│
│      │                  │                        │繕本及補費│
│      │                  │                        │裁定郵資  │
├───┴─────────┼────────────┴─────┤
│  總                  計  │壹仟伍佰玖拾肆元                    │
└─────────────┴──────────────────┘


司法院資訊處製作；財團法人民間司法改革基金會備份。
